【裁判字號】    99,易,755
【裁判日期】    990415
【裁判案由】    竊盜
【裁判全文】
臺灣臺中地方法院刑事判決              99年度易字第755號
公  訴  人  臺灣臺中地方法院檢察署檢察官
被      告  甲○○
上列被告因竊盜案件，經檢察官提起公訴（99年度偵字第2586號
），本院判決如下：
    主    文
甲○○犯踰越安全設備竊盜罪，處有期徒刑陸月，如易科罰金，
以新臺幣壹仟元折算壹日。又犯踰越安全設備竊盜未遂罪，處有
期徒刑參月，如易科罰金以新臺幣壹仟元折算壹日。應執行有期
徒刑捌月，如易科罰金，以新臺幣壹仟元折算壹日。
    犯罪事實及理由
一、犯罪事實：甲○○意圖為自己不法之所有，(一)先於民國98
    年11月2日上午11時許，趁臺中縣太平市○○路○段279巷36
    弄13號205室之乙○○所居住之房間窗戶未關之際，徒手推
    開窗戶，自窗戶越入前開乙○○之房間內（侵入住宅部分未
    具告訴），徒手竊取乙○○所有之新臺幣（下同）3000 元
    ，得手後花用殆盡。(二)復於同年11月8日上午12時許，徒
    手自上開乙○○住處之窗戶越入該住宅（侵入住宅部分未據
    告訴），著手翻動物品查探財物，欲竊取房間內財物之際，
    經乙○○發覺制止逃逸而未遂。嗣於98年11月11日下午13時
    許，乙○○質問甲○○竊盜等情，甲○○始坦承上情，並由
    乙○○報警循線查獲。
二、本案檢察官、被告甲○○並未就卷內證據資料之證據能力有
    所爭執，且迄於言詞辯論終結前，均未主張有刑事訴訟法第
    159條第1項不得為證據之情形，是應認已同意卷內證據均得
    作為證據，且經本院審酌後，認無不適當之情形，應認本案
    調查之卷內證據均有證據能力，合先敘明。
三、前揭犯罪事實，業據被告甲○○坦承不諱，核與證人即被害
    人乙○○於警詢中證述情節相符，並有被告書立之悔過書及
    刑案現場測繪圖各1紙、現場照片3幀附卷可稽，事證明確，
    被告自白堪認與事實相符，其犯行洵堪認定。
四、次按侵入竊盜究以何時為著手起算時點，依一般社會觀念，
    咸認行為人以竊盜為目的，而侵入他人住宅，搜尋財物時，
    即應認與竊盜之著手行為相當，上訴人在其主觀上既以竊盜
    為目的侵入甲住處，並已進入甲某臥房，留滯時間有數分鐘
    之久，用眼睛搜尋財物，縱其所欲物色之財物尚未將之移入
    自己支配管領之下，惟從客觀上已足認其行為係與侵犯他人
    財物之行為有關，且屬具有一貫接連性之密接行為，顯然已
    著手於竊盜行為之實行，自應成立刑法第321條第2項、第1
    項第1款於夜間侵入住宅竊盜罪之未遂犯（最高法院84年度
    台上字第4341號判決參照）。查本案被告就前揭犯罪事實欄
    （二）部分，係於翻找財物時遭發覺，依上開說明，其行為
    與侵犯他人財物有關，屬一慣連接性密接行為，顯已超過預
    備狀態而進入至著手竊盜實行之階段，是核被告就犯罪事實
    欄（一）所為，係犯刑法第321條第1項第2款之踰越安全設
    備竊盜罪，就犯罪事實欄（二）所為，係犯刑法第321條第1
    2項、第1項第2款之踰越安全設備竊盜未遂罪。公訴意旨認
    被告就犯罪事實欄(二)係犯刑法第320條第3項、第1項之普
    通竊盜未遂罪，起訴法條尚有未洽，並經公訴檢察官於本院
    審理時當庭請求變更，本院自應予變更起訴法條。被告所犯
    上開2罪，犯意個別，行為互異，均應予分論併罰。被告就
    犯罪事實欄（二）之部分已著手於犯罪行為之實行而不遂，
    為未遂犯，本院衡其尚未造成被害人財產上損害，爰依刑法
    第25條規定減輕其刑。爰審酌被告坦承犯行，被害人所受損
    害非鉅，惟被告迄今尚未賠償被害人所受損害等一切情狀，
    分別量處如主文所示之刑，並諭知易科罰金之折算標準，及
    定其應執行之刑。
五、刑法第41條業於98年12月30日修正公布施行，其中第8項關
    於數罪併罰合併定應執行刑逾6月者，已由「不得易科罰金
    」修正為「得易科罰金」，而修正前刑法第41條第2項關於
    數罪併罰，其執行之刑未逾六個月者，始得易科罰金之規定
    ，業經司法院大法官會議於98 年6月19日作成釋字第662號
    解釋認自解釋公布之日起失其效力，準此以言，修正後刑法
    第41條第8項僅係將上開釋字第662號解釋內容予以明文化，
    修正前刑法第41條第2項規定既經上開解釋宣示「失其效力
    」，而本案被告行為時復係於前揭大法官會議解釋之後，是
    本次修法對於被告適用刑罰法律之結果並無任何差異，應逕
    予適用現行刑法第41條第8項之規定，毋庸再為新舊法之比
    較，附此敘明。
據上論斷，應依刑事訴訟法第299條第1項前段、第300條，刑法
第321條第1項第2款、第2項、第25條、第41條第1項前段、第8項
、第51條第5款，判決如主文。
中    華    民    國    99    年    4    月     15    日
                        刑事第15庭  法  官  郭書豪
上正本證明與原本無異。
如不服本判決，應於收受送達後十日內向本院提出上訴書狀（應
敘述具體理由並附繕本）。
上訴書狀如未敘述理由，應於上訴期間屆滿後二十日內補提理由
書於本院。
                                    書記官  陳美虹
中    華    民    國    99    年    4    月     15   日
附錄法條：
中華民國刑法第321條
（加重竊盜罪）
犯竊盜罪而有左列情形之一者，處6月以上、5年以下有期徒刑：
一  於夜間侵入住宅或有人居住之建築物、船艦或隱匿其內而犯
    之者。
二  毀越門扇、牆垣或其他安全設備而犯之者。
三  攜帶兇器而犯之者。
四  結夥三人以上而犯之者。
五  乘火災、水災或其他災害之際而犯之者。
六  在車站或埠頭而犯之者。
前項之未遂犯罰之。

司法院資訊處製作；財團法人民間司法改革基金會備份。
